# 因评估增值确认的长期股权投资计入资本公积部分，处置时可否转入当期损益

提问人：039liuyl 时间：2019-11-21 06:30:20
陈版您好，想向您咨询一下：母公司 A因改制评估增值，将对子公司 B的长期股权投资的评估增值金额计入资本公积-其他资本公积，现因对外转让子公司，因评估增值计入资本公积的金额是否可以转入处置当期损益？
在其他帖子中看到您有相关的回复，但是还想问一下是否有确定的文件明确该账务处理问题呢？谢谢您！

回答人：chenyiwei
这部分资本公积一般在改制后会折合为新公司的实收资本或者资本公积（资本溢价），故不应转入损益。即使还保留在 “其他资本公积” 中，转损益也是不恰当的。